【裁判字號】    90,易,774
【裁判日期】    900606
【裁判案由】    違反建築法
【裁判全文】
台灣台中地方法院刑事判決                            九十年度易字第七七四號
    公  訴  人  台灣台中地方法院檢察署檢察官
    被      告  甲○○
右列被告因違反建築法案件，經檢察官聲請以簡易判決處刑（九十年度偵字第２３０
１號），本院認不宜以簡易判決處刑，應依通常程序審判並判決如左：
    主      文
甲○○違反依建築法規定停止使用之建築物，非經許可不得擅自使用之規定；未經許
可擅自使用經制止不從，處拘役伍拾日，併科罰金新台幣貳拾萬元，拘役如易科罰金
，以參百元折算壹日，罰金如易服勞役，以罰金總額與陸個月之日數比例折算壹日。
    事      實
一、甲○○曾犯賭博罪、贓物罪，品行不良，其在台中市○○路３３號地下一樓經營
    巴比娃娃KTV，為負責人，明知建築物非經領得變更使用執照，不得變更其使用
    ，竟未經申請變更使用，而將該建築物變更使用而違規供作視聽歌唱場所，且未
    維護該場所之構造與設備安全，經主管機關台中市政府工務局於８９年１０月２
    ０日檢查不符規定，而於８９年１１月２日以８９年中工管字第２３１７６號函
    ，依建築法第九十一條第一項規定處罰鍰新台幣（下同）十二萬元。詎甲○○仍
    未改善而繼續使用，經台中市政府工務局於８９年１１月３日再度檢查發現，並
    於同日以８９府工管法字第１８３號處分書處罰鍰十二萬元，並勒令停止使用。
    ８９年１１月１０日台中市政府工務局再前往檢查，甲○○仍違規使用該建築物
    ，台中市政府工務局同日又以８９府工管法字第１８９號處分書處罰鍰十二萬元
    ，並再勒令停止使用。
二、案經台中市政府函請台灣台中地方法院檢察署檢察官偵查起訴。
    理        由
一、查右揭犯罪事實，已據被告於檢察官偵訊時坦供不諱，且有上開函件及處分書附
    卷可稽。被告於本院審理時，雖辯稱其未接獲處分書，所以繼續經營未將違規部
    分拆除云云。然查台中市政府工務局人員前往檢查時，有被告所僱用之員工陳信
    源在場，所開出之處分書也都由陳信源簽收，此有檢查紀錄及處分書附卷可憑，
    被告不能諉稱未收到處分書不知應如何處理，所辯乃為卸責之詞，不足採信。本
    件台中市政府已依序為檢查勒令停止使用及處以罰鍰（８９年１１月２日）、制
    止勒令停止使用（８９年１１月３日及８９年１１月１０日），程序上已屬完備
    ，被告於經８９年１１月３日處分書之制止後仍未遵從，其違反建築法第九十四
    條之規定甚明，犯行堪以認定。
二、核被告所為，係犯建築法第九十四條之罪。爰審酌被告犯罪之動機、手段、所生
    之危害及其品行、智識程度與犯罪後之態度等一切情狀，量處如主文所示之刑，
    並諭知易科罰金及易服勞役之折算標準。
據上論斷，應依刑事訴訟法第四百五十二條、第二百九十九條第一項前段，建築法第
九十四條，刑法第十一條前段、第四十一條第一項前段、第四十二條第三項，罰金罰
鍰提高標準條例第二條，判決如主文。
中      華      民      國      九十        年    六      月    六      日
                                台灣台中地方法院刑事第七庭
                                    法  官    李添興
右正本證明與原本無異。
如不服本判決，應於判決送達後十日內，向本院提出上訴狀（須附繕本）。
                                    書記官
中      華      民      國      九十        年    六      月    六      日
附錄
建築法第九十四條


司法院資訊處製作；財團法人民間司法改革基金會備份。
